臺灣臺南地方法院臺南簡易庭民事判決
110年度南簡字第344號
原      告  黃朝壽
被      告  吳承峰
上列當事人間請求侵權行為損害賠償（交通）事件，原告就本院
109年度交易字第708號刑事過失傷害案件（下稱刑案）提起附帶
民事訴訟，經本院刑事庭以109年度交附民字第202號裁定移送前
來，本院於民國110年4月12日言詞辯論終結，判決如下：
    主      文
一、被告應給付原告新臺幣（下同）234,345元，及自109年9月5
    日起至清償日止，按週年利率5%計算之利息。
二、原告其餘之訴駁回。
三、訴訟費用由被告負擔70%，餘由原告負擔。
四、本判決於勝訴部分得假執行。
五、原告其餘假執行之聲請駁回。
    事實及理由
一、被告未於言詞辯論期日到場，核無民事訴訟法第386條所列
    各款情形，應依原告聲請，由其一造辯論而為判決。
二、原告主張及聲明：依民事訴訟法第434條第1項規定引用原告
    起訴狀之記載。
三、被告未於言詞辯論期日到場，亦未提出書狀作何聲明或陳述
    。
四、得心證之理由：
（一）原告主張被告於108年12月7日上午11時53分許，駕駛車號
      000-0000號自用小客車，沿臺南市北區和緯路四段由東往
      西方向行駛，行經該路段與中華北路之交岔路口欲右轉彎
      入中華北路，疏未注意汽車行駛時，轉彎車應讓直行車先
      行，即未讓直行車先行，貿然右轉而撞及騎乘騎乘車號00
      0-000號普通重型機車同向行駛於被告右方之原告，使原
      告人車倒地，並因而受有左側鎖骨閉鎖性骨折、左側手部
      擦傷及左側踝部擦傷、頭部損傷之傷害之事實，業據原告
      提出臺南市政府警察局道路交通事故當事人登記聯單、初
      步分析研判表、道路交通事故現場圖、道路交通事故影本
      各1份、衛生福利部臺南醫院診斷證明書5張為證（見本庭
      交附民字卷第15至33頁），核與其所述相符，並有刑案卷
      宗可以佐證，被告已於相當時期受合法通知，未於言詞辯
      論期日到場，亦未提出書狀作何聲明或陳述，依民事訴訟
      法第280條第3項前段準用同法條第1項規定，視同被告自
      認原告主張之前開事實為真實。
（二）按因故意或過失，不法侵害他人之權利者，負損害賠償責
      任；不法侵害他人之身體或健康者，對於被害人因此喪失
      或減少勞動能力或增加生活上之需要時，應負損害賠償責
      任；不法侵害他人之身體、健康、名譽、自由、信用、隱
      私、貞操，或不法侵害其他人格法益而情節重大者，被害
      人雖非財產上之損害，亦得請求賠償相當之金額，民法第
      184條第1項前段、第193條第1項、第195條第1項前段分別
      定有明文。被告於上開時、地過失不法侵害原告之身體健
      康權之事實，業經認定如前，則原告依上開規定，請求被
      告損害賠償，於法有據。
（三）茲就原告所主張之損害分述如下：
    ⒈原告主張其因本件車禍所受之傷害支出醫療費用60,678元
      、就醫交通費用20,100元部分，醫療費用業據原告提出醫
      療費用收據影本1份為證（見本庭交附民字卷第35至93頁
      ），核與其所述相符，而就醫交通費用部分復據原告說明
      計算之方式，就此被告已於相當時期受合法通知，未於言
      詞辯論期日到場，亦未提出書狀作何聲明或陳述，依民事
      訴訟法第280條第3項前段準用同法條第1項規定，視同被
      告自認原告主張此部分之事實為真實。
    ⒉原告主張其因本件車禍所受之傷害支出住院3日、手術後42
      日，合計45日以每日1,200元計算之看護費用54,000元部
      分，業據原告提出記載「108.12.7至本院急診，同日入院
      接受骨折復位固定手術，108年12月9日離院…術後需專人
      照護六週」之衛生福利部臺南醫院診斷證明書1件為證（
      見本庭交附民字卷第26頁），足認原告主張其需專人看護
      45日之事實確屬實情，而其主張按每日1,200元計算看護
      費用部分，並未偏離市場行情，故原告主張其受有支出看
      護費用54,000元之損害，亦屬有據。
    ⒊原告主張之精神慰撫金204,600元是否適宜？
      ⑴按慰藉金之賠償須以人格權遭遇侵害，使精神上受有痛
        苦為必要，其核給之標準固與財產上損害之計算不同，
        然非不可斟酌雙方身分資力與加害程度，及其他各種情
        形核定相當之數額；又非財產上損害之慰撫金數額，究
        竟若干為適當，應斟酌兩造身分、地位及經濟狀況，俾
        為審判之依據（最高法院51年台上字第223 號判例及86
        年度台上字第511 號判決意旨可資參照）。
      ⑵查被告本件過失侵權行為，已侵害原告身體健康權，原
        告精神上自受有痛苦，依據民法第195 條之規定請求被
        告賠償非財產上之損害，即屬有據。又原告因此受有左
        側鎖骨閉鎖性骨折、左側手部擦傷及左側踝部擦傷、頭
        部損傷之傷害，業如前述，傷害甚重，足認原告精神上
        所受痛苦甚鉅，並衡酌兩造財產所得調件明細表所示兩
        造所得及財產之經濟狀況暨兩造身份地位等一切情狀，
        認原告請求被告賠償精神慰撫金200,000元核屬適當，
        逾此部分之請求，則非適宜。
    ⒋總此，原告因被告本件侵權行為所受之損失為334,778元【
      計算式：60,678＋20,100＋54,000＋200,000＝334,778】。
（四）次按損害之發生或擴大，被害人與有過失者，法院得減輕
      賠償金額或免除之，民法第217條第1項定有明文。此項規
      定之目的，在謀求加害人與被害人間之公平，故在裁判上
      法院得以職權減輕或免除之（最高法院85年台上字第1756
      號判例意旨參照）。查被告就本件車禍之發生固有前開過
      失，惟原告亦有未注意車前狀況之過失，此經送臺南市車
      輛行車事故鑑定委員會鑑定結果亦為相同之認定，有該會
      南鑑0000000案鑑定意見書1件在卷可參（見本庭交附民字
      卷第103頁）。茲審酌兩造對本件車禍發生原因之強弱程
      度，認原告應負30%之過失責任，被告應負70%之過失責任
      ，依此計算，原告得請求賠償之金額為234,345元【計算
      式：334,778×70%＝234,345，小數點以下四捨五入】。
（五）末按給付無確定期限者，債務人於債權人得請求給付時，
      經其催告而未為給付，自受催告時起，負遲延責任。其經
      債權人起訴而送達訴狀，或依督促程序送達支付命令，或
      為其他相類之行為者，與催告有同一之效力；遲延之債務
      ，以支付金錢為標的者，債權人得請求依法定利率計算之
      遲延利息；應付利息之債務，其利率未經約定，亦無法律
      可據者，週年利率為5%，民法第229條第2項、第233條第1
      項前段、第203條分別定有明文。本件原告請求被告給付
      侵權行為損害賠償部分，並無給付之確定期限，揆諸上開
      說明，被告應自起訴狀繕本送達或受催告時始負遲延責任
      。而本件原告請求被告給付之起訴狀係於109年9月4日送
      達被告，有本院送達證書1件附卷可考（見本庭交附民字
      卷第117頁），則被告應自起訴狀繕本送達翌日即109年9
      月5日起始負遲延責任。據此，原告請求前開金額應自109
      年9月5日起至清償日止，按週年利率5%計算之法定遲延利
      息，為有理由，應予准許。
五、綜上所述，原告本於侵權行為之法律關係，請求被告給付如
    主文第1項所示之金額，為有理由，應予准許。其逾此範圍
    所為之請求，則無理由，應予駁回。
六、原告固陳明願供擔保，請准宣告假執行。惟本件原告勝訴部
    分係屬民事訴訟法第427條第1項簡易訴訟事件所為被告敗訴
    之判決，依同法第389條第1項第3款之規定，應依職權宣告
    假執行。至原告就敗訴部分所為之聲請，因訴之駁回而失所
    依據，不予准許。
七、訴訟費用負擔之依據：民事訴訟法第79條。
中　　華　　民　　國　　110 　年　　4 　　月　　26　　日
                  臺灣臺南地方法院臺南簡易庭
                                  法  官　游育倫
以上正本係照原本作成。
如不服本判決，應於送達後20日內，向本院提出上訴狀並表明上訴理由（須附繕本）。如委任律師提起上訴者，應一併繳納上訴審裁判費。 　　　　　　　　　　　　　　　　　　　　　　
中　　華　　民　　國　　110 　年　　5 　　月　　3 　　日
                                  書記官  林彥丞